臺灣臺中地方法院刑事判決
111年度易字第838號
公  訴  人  臺灣臺中地方檢察署檢察官
被      告  賴立凱


上列被告因竊盜案件，經檢察官提起公訴（111年度偵字第996、
6422號、111年度偵緝字第434號），本院以簡式審判程序，判決
如下：
    主    文
丁○○犯如附表所示之罪，各處如附表主文欄所示之刑及沒收。附
表編號２、３部分所處徒刑應執行有期徒刑壹年貳月。 
    犯罪事實
一、丁○○意圖為自己不法之所有，分別為下列行為：
(一)於民國110年6月2日14時30分許，駕駛其母莊彩季所有之車
    牌號碼000-0000號重型機車（未懸掛車牌，下稱Ａ機車），
    在臺中市○○區○○○○路00號前，見旭發貿易有限公司臺中分公
    司（下稱旭發公司）所有之車號00-000號自用大貨車停放在
    該處路旁，無人看管，即徒手竊取該大貨車之電池2個（價
    值約新臺幣《下同》8,000元），得手後即駕駛Ａ機車離去，再
    於同日14時37分至58分之間，將Ａ機車車牌掛回。嗣經旭發
    公司員工於同日16時50分許發現上開大貨車電池遭竊後報警
    處理，經警調閱附近路口監視器錄影畫面，並核對案發現場
    之監視器錄影畫面後，循線查悉上情。
(二)於110年10月14日23時45分許（起訴書誤載為55分，應予更
    正），駕駛其母莊彩秀所有之車號000-0000號重型機車（下
    稱Ｂ機車），前往乙○○位於臺中市○○區○○○巷0號1樓之住處，
    見該處大門開啟，即侵入該住宅內（無故侵入住宅部分未據
    告訴），徒手竊取乙○○所有之風槍1枝（價值約2,500元）、
    鑽頭20枝（每枝價值約230元）及現金300元，得手後即駕駛
    Ｂ機車離去。嗣經乙○○於翌日（即同年月15日）7時許發現遭
    竊後報警處理，經警調閱現場及附近路口監視器錄影畫面後
    ，循線查悉上情。
(三)於110年10月17日22時37分許（起訴書誤載為24分，應予更
    正），駕駛Ｂ機車前往臺中市霧峰區民生路，將機車停放在
    路旁後，步行至丙○○位於臺中市○○區○○路000○00號兼作住宅
    使用之工作室外，持不明鑰匙開啟該址大門門鎖後，侵入該
    住宅（無故侵入住宅部分未據告訴），徒手竊取丙○○所有之
    電動鎚1個（價值約1萬元），得手後即返回機車停放處，駕
    駛Ｂ機車離去。嗣經丙○○發現遭竊後報警處理，經警調閱現
    場及附近路口監視器錄影畫面後，循線查悉上情。　　
二、案經乙○○、丙○○訴由臺中市政府警察局霧峰分局（下稱霧峰
    分局）報告臺灣臺中地方檢察署檢察官偵查起訴。
    理    由
一、本件被告所犯均係死刑、無期徒刑或最輕本刑為3年以上有
    期徒刑或高等法院管轄第一審案件以外之罪，其於準備程序
    期日就被訴事實為有罪之陳述，經本院告知簡式審判程序之
    旨，並聽取公訴人及被告之意見後，依刑事訴訟法第273條
    之1第1項規定，裁定進行簡式審判程序，是依刑事訴訟法第
    273條之2規定，本件之證據調查，不受同法第159條第1項、
    第161條之2、第161條之3、第163 條之1及第164條至第170
    條規定之限制，合先敘明。
二、前揭犯罪事實，業據被告丁○○於偵訊及本院審理時坦承不諱
    ，核與證人即旭發公司員工甲○○（見110年度偵字第39146號
    卷《下稱偵㈠卷》第53至55頁）、證人即告訴人乙○○（見111年
    度偵字第996號卷《下稱偵㈡卷》第55至56頁）、證人即告訴人
    丙○○（見111年度偵字第6422號卷《下稱偵㈢卷》第55至57、12
    5至129頁）於警詢時之證述大致相符，並經證人即被告之母
    莊彩季於警詢時證述Ａ機車、Ｂ機車均為其所有，並指認在犯
    罪事實欄一㈠至㈢所示時、地之監視器錄影畫面中分別駕駛Ａ
    、Ｂ機車之人均為被告等情明確（見偵㈠卷第57至58頁、偵㈡
    卷第57至58頁、偵㈢卷第59至61頁），復有⑴霧峰分局仁化派
    出所110年9月9日職務報告、Ａ機車之車輛詳細資料報表、車
    號00-000號大貨車之車號查詢汽車車籍各1份（見偵㈠卷第51
    、77、79頁）、監視器錄影畫面截圖21張、現場照片3張（
    見偵㈠卷第91至101、103至104頁）；⑵霧峰分局霧峰派出所1
    10年10月22日職務報告、受理各類案件紀錄表、受（處）理
    件證明單、Ｂ機車之車輛詳細資料報表各1份（見偵㈡卷第47
    、71、73、75頁）、監視器錄影畫面截圖12張（見偵㈡卷第5
    9至69頁）；⑶霧峰分局吉峰派出所110年11月29日、111年4
    月24日職務報告、受（處）理件證明單、受理各類案件紀錄
    表各1份（見偵㈢卷第45、85、87、133頁）、監視器錄影畫
    面截圖37張、被告本人與Ｂ機車之照片共5張（見偵㈢卷第63
    至81、81至83頁）在卷可稽。綜上足認被告自白與事實相符
    ，堪予採信。本案事證據明確，被告犯行，均堪認定，應予
    依法論科。
三、論罪科刑：
(一)核被告犯罪事實欄一㈠所為，係犯刑法第320條第1項之竊盜
    罪；其犯罪事實欄一㈡、㈢所為，則均係犯刑法第321條第1項
    第1款之侵入住宅竊盜罪。被告所犯犯罪事實欄一㈠至㈢所示
    之3罪，犯意各別，犯罪時間、地點互異，為獨立之數行為
    ，應予分論併罰。
(二)被告前於103年間分別因違反毒品危害防制條例、竊盜、偽
    造文書等案件，經本院以103年度訴字第249號判決判處有期
    徒刑6月、以103年度易字第1428號判決判處有期徒刑7月、4
    月、以103年度易字第1939號判決判處有期徒刑9月、8月共3
    罪、5月、以103年度審訴字第483號判決判處有期徒刑3月共
    2罪、2月、8月，及以103年度易字第2082號判決判處有期徒
    刑8月、3月確定，上開14罪中，首13罪經本院以104年度聲
    字第1490號裁定定應執行有期徒刑4年10月確定，與末罪之
    有期徒刑3月接續執行後，於107年4月27日因縮短刑期假釋
    出獄；又於107年間因違反毒品危害防制條例案件，經本院
    以107年度訴字第2420號判決判處有期徒刑10月確定，與前
    開假釋遭撤銷之殘刑1年1月18日接續執行後，於109年11月3
    0日因縮短刑期執行完畢，有臺灣高等法院被告前案紀錄表1
     份為憑，並經被告於本院審理時供承上開執行情形屬實（
    見本院卷第109頁），其於有期徒刑執行完畢後，5年以內故
    意再犯本件有期徒刑以上之3罪，均為累犯，且考量被告前
    開執行完畢之案件中，有多案均係犯竊盜罪，與本案罪質相
    同，被告並係在前開案件執行完畢後未滿1年即再犯本案各
    罪，顯見其對刑罰之反應力薄弱，有特別之惡性，本案並無
    因累犯之加重最低本刑致被告所受刑罰超過其所應負擔罪責
    ，被告人身自由因而遭受過苛侵害之情形，應分別依刑法第
    47條第1項之規定加重其刑。
(三)爰審酌被告正值壯年，不知循正當途徑獲取財物，竟任意竊
    取路旁車輛之電池，又於深夜侵入他人住宅行竊，不僅致各
    被害人受有財產損害，亦有害社會治安，妨害部分被害人之
    居住安寧，並分別考量被告各次犯行之犯罪手段、所得、所
    生損害，被告供稱之教育程度及生活狀況（詳見本院卷第11
    0頁），及被告犯後尚能坦承犯行，惟並未賠償各被害人所
    受損害之態度等一切情狀，分別量處如主文所示之刑，並就
    附表編號１部分諭知易科罰金之折算標準；另就被告所犯附
    表編號２、３部分不得易科罰金之罪，審酌該2罪之犯罪類型
    、犯罪時間相近，依被告反映出之人格特性、犯罪情節、侵
    害法益，及責任非難程度等節，依限制加重原則，定如主文
    所示之應執行之刑。 　　
四、沒收：
(一)被告犯罪事實欄一㈠至㈢部分犯行分別竊得如附表編號１至３所
    示之財物，均為被告犯本案犯行之犯罪所得，且未實際合法
    發還被害人，自應依刑法第38條之1第1項前段、第3項之規
    定，分別宣告沒收，且於全部或一部不能沒收或不宜執行沒
    收時，追徵其價額。
(二)至被告持以犯犯罪事實欄一㈢部分犯行所使用之不明鑰匙1支
    ，並未扣案，被告供稱該鑰匙為其母之機車鑰匙，否認為其
    所有之物，因無其他證據足資認定該鑰匙為被告所有或第三
    人無正當理由提供，且該鑰匙並非違禁物，價值亦不高，其
    沒收欠缺刑法上之重要性，爰不予宣告沒收或追徵，併此敘
    明。　　
據上論斷，應依刑事訴訟法第273條之1第1項、第299條第1項前
段，刑法第320條第1項、第321條第1項第1款、第47條第1項、第
41條第1項前段、刑法第38條之1第1項前段、第3項、第51條第5
款、第40條之2第1項，刑法施行法第1條之1第1項，判決如主文
。 　　
本案經檢察官吳錦龍提起公訴，檢察官戊○○到庭執行職務。　
中　　華　　民　　國　　111 　年　　8 　　月　　15　　日
                  刑事第十三庭  法  官  李宜娟
以上正本證明與原本無異。
如不服本判決應於收受判決後20日內向本院提出上訴書狀，並應
敘述具體理由；其未敘述上訴理由者，應於上訴期間屆滿後20日
內向本院補提理由書（均須按他造當事人之人數附繕本）「切勿
逕送上級法院」。
告訴人或被害人如不服判決，應備理由具狀向檢察官請求上訴，
上訴期間之計算，以檢察官收受判決正本之日起算。
                                書記官  蕭訓慧
中　　華　　民　　國　　111 　年　　8 　　月　　15　　日
附錄論罪科刑法條：
刑法第320條：
意圖為自己或第三人不法之所有，而竊取他人之動產者，為竊盜
罪，處5年以下有期徒刑、拘役或50萬元以下罰金。
意圖為自己或第三人不法之利益，而竊佔他人之不動產者，依前
項之規定處斷。
前2項之未遂犯罰之。
刑法第321條：
犯前條第1項、第2項之罪而有下列情形之一者，處6月以上5年以
下有期徒刑，得併科50萬元以下罰金：
一、侵入住宅或有人居住之建築物、船艦或隱匿其內而犯之。
二、毀越門窗、牆垣或其他安全設備而犯之。
三、攜帶兇器而犯之。
四、結夥三人以上而犯之。
五、乘火災、水災或其他災害之際而犯之。
六、在車站、港埠、航空站或其他供水、陸、空公眾運輸之舟、
    車、航空機內而犯之。
前項之未遂犯罰之。
附表：
編號 犯罪事實 所得財物 （新臺幣） 主    文  １ 犯罪事實欄一㈠ 電池2個（價值約8,000元） 丁○○犯竊盜罪，累犯，處有期徒刑肆月，如易科罰金，以新臺幣壹仟元折算壹日。未扣案之犯罪所得如附表編號１所示財物沒收，於全部或一部不能沒收或不宜執行沒收時，追徵其價額。   ２ 犯罪事實欄一㈡ 風槍1枝（價值約2,500元）、鑽頭20枝（每枝價值約230元）及現金300元 丁○○犯侵入住宅竊盜罪，累犯，處有期徒刑玖月。未扣案之犯罪所得如附表編號２所示財物沒收，於全部或一部不能沒收或不宜執行沒收時，追徵其價額。  ３ 犯罪事實欄一㈢ 電動鎚1個（價值約1萬元） 丁○○犯侵入住宅竊盜罪，累犯，處有期徒刑玖月。未扣案之犯罪所得如附表編號３所示財物沒收，於全部或一部不能沒收或不宜執行沒收時，追徵其價額。